臺灣臺中地方法院交通事件裁定　　　　100年度交聲字第226號
原處分機關　交通部公路總局臺中區監理所臺中市監理站
受處分人　　賴敬勛
上列異議人即受處分人因違反道路交通管理處罰條例案件，對於
交通部公路總局臺中區監理所臺中市監理站中華民國99年12月31
日所為之裁決（原處分：裁監稽違字第裁61-U00000000號違反道
路交通管理事件裁決書），聲明異議，本院裁定如下：
    主  文
異議駁回。
    理  由
一、原處分機關交通部公路總局臺中區監理所臺中市監理站略以
    ：異議人即受處分人（下稱受處分人）賴敬勛於民國99年11
    月21日16時35分許，駕駛車牌號碼L3A-159 號重型機車，行
    經臺中市（改制前為臺中縣）學田路平交道，警鈴已響、號
    誌已顯示、遮斷器已開始放下，仍強行闖越該平交道，而為
    內政部警政署鐵路警察局第一警務段臺中分駐所員警以違反
    道路交通管理處罰條例第54條第1 款規定，當場舉發，嗣原
    處分機關於99年12月31日以裁監稽違字第裁61-U00000000號
    裁決書，依違反道路交通管理處罰條例第54條第1 款，裁處
    受處分人罰鍰新臺幣（下同）10,000元並記違規點數3 點及
    施以道路交通安全講習等語。
二、受處分人聲明異議意旨略以：伊騎乘之機車已到柵欄下，號
    誌燈才響，機車通過平交道後，前端柵欄才開始放下，所以
    是正常通過該平交道，難道警鈴響起就要在鐵軌上停車云云
    。
三、按汽車行駛中，駕駛人看到鐵路平交道標誌或標線後，應即
    將速度減低至時速15公里以下，接近平交道時，應依下列規
    定：一、鐵路平交道設有遮斷器或看守人員管理者，如遮斷
    器已開始放下或看守人員表示停止時，應即暫停，俟遮斷器
    開放或看守人員表示通行後，始得通過。如遮斷器未放下或
    看守人員未表示停止時，仍應看、聽鐵路兩方無火車駛來，
    始得通過。二、鐵路平交道設有警鈴及閃光號誌者，警鈴已
    響，閃光號誌已顯示，駕駛人應暫停俟火車通過後，看、聽
    鐵路兩方確無火車駛來，始得通過。如警鈴未響，閃光號誌
    未顯示，仍應看、聽鐵路兩方無火車駛來，始得通過；道路
    交通安全規則第104 條第1 款、第2 款分別定有明文。次按
    汽車駕駛，駕車在鐵路平交道有下列情形之一者，處6,000
    元以下12,000元以下罰鍰。因而肇事者，並吊銷其駕駛執照
    ：一、不遵守看守人員之指示，或遮斷器開始放下，或警鈴
    已響、閃光號誌已顯示，仍強行闖越者，道路交通管理處罰
    條例第54條第1 款定有明文，且汽車駕駛人駕駛汽車違反道
    路交通管理處罰條例第54條規定者，除應依該條所規定之罰
    鍰處罰外，並應記違規點數3 點，道路交通管理處罰條例第
    63條第1 項第3 款亦定有明文。
四、經查：
  (一)本件受處分人於99年11月21日16時35分許，駕駛車牌號碼L3
    A-159 號重型機車，行經臺中縣學田路平交道時，警鈴已響
    、閃光號誌已顯示，仍強行闖越該平交道，而為內政部警政
    署鐵路警察局第一警務段台中分駐所員警當場攔停舉發等情
    ，有舉發違反道路交通管理事件通知單及內政部警政署鐵路
    警察警察局第一警務段99年12月21日鐵一警行字第09900089
    95號函暨其檢附之舉發錄影光碟1 片附卷可稽。且經本院依
    職權勘驗上開舉發違規錄影光碟內容，勘驗結果為：「本錄
    影光碟並無顯示現場時間，以下所示時間為光碟播放器所顯
    示之時間。00：00：鐵路平交道之閃光號誌已亮，且警鈴
    聲已開始響起，並持續響著。00：03：鈴聲響約7 聲後，
    受處分人一人騎乘機車直行學田路鐵路平交道，並未停車察
    看。00：04：：鄰近受處分人之第一支平交道遮斷器已開
    始慢慢地放下，受處分人騎乘機車從該支放下之平交道遮斷
    器下通過。00：05：受處分人已騎乘機車完全通過學田路
    鐵路平交道。00：06：警員鳴2 聲短哨示意受處分人停車
    受檢。00：09：第一支平交道遮斷器已完全放下。00：
    14：第二支平交道遮斷器已經完全放下，此時警鈴器仍然持
    續響著。00：18：受處分人為警攔查，警員對受處分人稱
    ：『車子停旁邊熄火。』00：28：警員拍攝違規機車之車
    號，並複頌：『L3A-159 。』00：30：警員詢問受處分人
    機車車主及其姓名，受處分人答以機車為其父親所有及其姓
    名。00：37：警員告知受處分人有闖越平交道之違規行為
    ，並請其提出駕、行照。」，有本院勘驗筆錄在卷可按，是
    受處分人確有於前揭時、地，於警鈴已響、閃光號誌已顯示
    ，且遮斷器開始放下後，騎乘機車強行闖越鐵路平交道之事
    實，已堪認定。
  (二)至受處分人雖以前詞置辯，然觀諸採證錄影畫面，可知受處
    分人於行駛至學田路鐵路平交道前，該平交道閃光號誌早已
    亮起，且平交道警鈴聲已響約7 聲之久，則依法受處分人即
    應暫停於該鐵路平交道前，不可再往前行駛，且當時係日間
    、天候晴，平交道閃光號誌紅燈燈號及遮斷器已開始放下之
    情形均清晰可見，警鈴聲亦已明顯響起，以當時之周遭環境
    及天候，並無足以受處分人難以辨識之情。是受處分人前開
    所辯，要屬卸責之詞，不足採信。
五、綜上所述，受處分人確有於上揭時、地駕車行經鐵路平交道
    時，警鈴已響、號誌已顯示，仍未減速暫停，逕行闖越之違
    規行為，至為明確。從而，原處分機關援引道路交通管理處
    罰條例第54條第1 款、第63條第1 項第3 款之規定，裁處受
    處分人罰鍰10,000元，並記違規點數3 點，並無違誤，本件
    異議為無理由，應予駁回。
據上論斷，應依道路交通管理處罰條例第87條第2 項、道路交通
事件處理辦法第18條，裁定如主文。
中    華    民    國   100    年    1     月    19    日
                  交通法庭  法  官  劉惠娟
上正本證明與原本無異。
如不服本裁定應於送達後五日內向本院提出抗告狀。
                            書記官  林世佳
中    華    民    國   100    年    1     月    19    日